【裁判字號】    92,附民緝,20
【裁判日期】    921127
【裁判案由】    偽造文書等
【裁判全文】
臺灣高雄地方法院刑事附帶民事訴訟判決            九十二年度附民緝字第二號
    原      告  台新國際商業銀行股份有限公司
    法定代理人  謝壽夫
    訴訟代理人  乙○○
    被      告  甲○○
右列被告因偽造文書等案件（本院九十二年度訴緝字第一七八號），經原告提起附帶
民事訴訟，請求損害賠償，本院判決如左：
    主  文
被告應給付原告新台幣拾萬零參佰陸拾捌元及自民國九十二年十月二十九日起至清償
日止按年息百分之五計算之利息。
原告其餘之訴駁回。
本判決原告勝訴部分，於原告以新台幣參萬伍仟元為被告供擔保後，得假執行。
原告其餘假執行之聲請駁回。
    事  實
甲、原告方面：
一、聲明：求為判決被告應給付原告新台幣（下同）十萬零三百六十八元，及自民國
    八十八年十一月十八日起，至清償日止按年息百分之五計算之利息，並願供擔保
    請求宣告假執行。
二、陳述：
    被告甲○○意圖為自己不法之所有，利用其欲向以前軍中同學熊運德借錢週轉，
    而熊運德交付身分證、印章，請其至銀行代為辦理貸款以便借予之機會，於民國
    八十七年十二月二十一日冒用熊運德之名義，向原告台新國際商業銀行股份有限
    公司（下稱台新銀行）申辦信用卡使用。被告於取得原告核發之信用卡後，即在
    信用卡背面偽簽「熊運德」之署名，並持該信用卡到各特約商店刷卡消費，於簽
    帳單上偽簽「熊運德」之署名，向特約商店行使以表示「熊運德」確認各該金額
    之債務，請原告代為墊付消費款，不但使各特約商店陷於錯誤而交付其詐購之財
    物，並致使原告誤認係熊運德本人之消費而給予特約商店交易授權碼，就被告冒
    用信用卡所為之交易墊付其消費款項新臺幣十萬零三百六十八元而受有損害。按
    因故意不法侵害他人權利者，應負損害賠償責任，民法第一百八十四條第一項定
    有明文，本件被告既屬故意不法侵害原告之權利，被告對此原告所受之損害，自
    應負損害賠償責任，爰請求被告給付十萬零三百六十八元及自起訴狀繕本送達之
    翌日起，按年息百分之五計算之利息，原告並願供擔保，請准為假執行之宣告。
三、證據：提出信用卡申請書影本一紙、簽帳單影本十一紙、信用卡消費明細表影本
    十五紙為證，餘均引用本院九十二年度訴緝字第一七八號刑事卷宗內之證據資料
    。
乙、被告方面：
一、未為任何聲明及陳述。
二、證據：引用本院九十二年度訴緝字第一七八號刑事卷宗內之證據資料。
    理  由
一、按附帶民事訴訟，應與刑事訴訟同時判決，刑事訴訟法第五百零一條定有明文。
    惟本條係屬訓示規定，非謂附帶民事訴訟於刑事訴訟後，訴訟繫屬即歸消滅，倘
    原審尚未對於附帶民事訴訟為判決，仍得再行裁判（最高法院二十六年鄂附字第
    二號判例參照），故本院對九十二年度訴緝字第一七八號刑事訴訟案件於九十二
    年十月二十三日判決後，原告所提起之本件附帶民事訴訟既未經判決，揆諸前開
    說明，自應另就本件附帶民事訴訟為裁判，合先敘明。
二、次按附帶民事訴訟之判決，應以刑事訴訟判決所認定之事實為據，刑事訴訟法第
    五百條前段定有明文。本件被告甲○○意圖為自己不法之所有，利用其欲向以前
    軍中同學熊運德借錢週轉，而熊運德交付身分證、印章，請其至銀行代為辦理貸
    款以便借予之機會，於八十七年十二月二十一日冒用熊運德之名義，向原告台新
    銀行申辦信用卡使用。被告於取得原告核發之信用卡後，即在信用卡背面偽簽「
    熊運德」之署名，到各特約商店刷卡消費，於簽帳單上偽簽「熊運德」之署名，
    使各特約商店陷於錯誤而交付其詐購之財物，致原告誤認係熊運德本人之消費而
    給予特約商店交易授權碼，隨後於被告持信用卡所為之交易墊付消費款項十萬零
    三百六十八元而受有損害之事實，業據本院九十二年度訴緝字第一七八號刑事判
    決判處被告罪刑在案，並有信用卡申請書影本一紙、簽帳單影本十一紙及消費明
    細表影本十五紙為證，原告主張之事實自堪信為真實。
三、因故意不法侵害他人權利者，負損害賠償責任，民法第一百八十四條第一項前段
    定有明文，本件被告既有前揭犯罪事實致原告受有損害，自應負賠償之責，是原
    告訴請被告賠償，自屬有據。本件被告既有行使偽造私文書及詐欺行為，致原告
    受有十萬零三百六十八元金錢損害之事實，從而原告依上開法律關係，請求被告
    應給付原告上開金額，及自起訴狀繕本送達之翌日起，即九十二年十月二十八日
    起至清償日止，按年息百分之五計算之利息，為有理由，應予准許。
四、原告陳明願供擔保，請准宣告假執行，於上開勝訴部分，經核於法並無不合，爰
    酌定相當之擔保金額予以准許。其餘請求部分，為無理由，應予駁回，其餘部分
    假執行之聲請，已失所附麗，應併予駁回。
據上論斷，應依刑事訴訟法第五百零二條、第四百九十一條第十款、民事訴訟法第三
百九十條第二項，判決如主文。
中      華      民      國     九十二     年     十一     月   二十七   日
                                臺灣高雄地方法院刑事第四庭
                                      法  官    李代昌
右正本證明與原本無異。
對於本判決如不服非對刑事判決上訴時，不得上訴，並應於送達後十日內，向本院提
出上訴狀。
                                      書記官    吳月華
中      華      民      國     九十二     年     十二     月     一     日


司法院資訊處製作；財團法人民間司法改革基金會備份。
